臺灣板橋地方法院刑事判決　　　　　　　 94年度訴字第355號
公　訴　人　臺灣板橋地方法院檢察署檢察官
被　　　告　丙○○
選任辯護人　乙○律師
上列被告因毒品危害防制條例案件，經檢察官提起公訴（94年度
偵字第2969號），本院判決如下：
    主  文
丙○○販賣第二級毒品，累犯，處有期徒刑拾貳年。
扣案之第二級毒品甲基安非他命貳包（驗後總毛重玖佰玖拾陸點
玖伍公克）、第一級毒品海洛因拾包（驗餘總淨重肆拾伍點陸伍
公克），均沒收銷燬之，行動電話貳支、茶葉罐貳個、禮盒袋壹
只，均沒收之。
    事  實
一、丙○○前於民國92年7 月17日因毒品危害防制條例案件，經
    臺灣桃園地方法院判處有期徒刑6 月，嗣丙○○不服提起上
    訴後又撤回上訴而告確定，於93年1 月9 日入監服刑，至93
    年7 月9 日徒刑執行完畢出監（本件構成累犯）。猶不知悔
    改，明知海洛因、甲基安非他命分屬毒品危害防制條例所稱
    第一級毒品、第二級毒品，不得擅自販賣、施用或持有，竟
    分別基於持有及營利之意圖，於94年2 月1 日下午某時，先
    以其所有之SAMSUNG 廠牌藍色及銀色行動電話各1 支，與不
    詳年籍姓名綽號「阿迪」之成年男子，聯繫購買毒品事宜，
    再於當日下午4 時50分許，在臺北縣板橋市文聖國小附近，
    各以新臺幣（下同）55,000元、200,000 元之代價，向不詳
    年籍姓名綽號「阿迪」之成年男子同時購得第一級毒品海洛
    因10包（驗餘總淨重45.6 5公克，空包裝重4.83公克）、第
    二級毒品甲基安非他命2 包（起訴書誤載為第二級毒品安非
    他命，總毛重997.30公克，驗餘毛重996.95公克），「阿迪
    」係將甲基安非他命2 包分裝於2 個茶葉罐內，再將海洛因
    10包、裝有甲基安非他命之茶葉罐2 個及分裝袋8 個置於1
    禮盒袋內，同時交予丙○○，丙○○購得後即置於其所駕駛
    車號3389—HK號自用小客車上而持有之（其持有第一級毒品
    海洛因部分不另為免訴之諭知，詳如後述），嗣於同日下午
    5 時許，行經臺北縣板橋市○○路○ 段與民生路2 段時，為
    警當場查獲，並扣得海洛因10包（驗餘總淨重45.65 公克，
    空包裝重4.83公克）、甲基安非他命2 包（毛重997.30公克
    ，驗餘毛重996. 95 公克）、行動電話3 隻、茶葉罐2 個、
    禮盒袋1 只、分裝袋8 個。
二、案經行政院海岸巡防署海岸巡防總隊北部地區巡防局移送臺
    灣板橋地方法院檢察署檢察官偵查起訴。
    理  由
一、有關搜索之扣押物有證據能力部分：按司法警察逮捕被告、
    犯罪嫌疑人時，雖無搜索票，得逕行搜索其身體、隨身攜帶
    之物件、所使用之交通工具及其立即可觸及之處所；再按搜
    索，經受搜索人出於自願性之同意者，得不使用搜索票。但
    執行人員應出示證件，並將其同意之意旨記載於筆錄；刑事
    訴訟法第130 條、第131 條之1 分別定有明文。雖被告辯護
    人為被告辯護稱：警方未於搜索前經被告同意，就逕行搜索
    被告所駕駛之自用小汽車，同意書是事後補簽，應無證據能
    力云云。然查，本案被告丙○○於購得毒品後不久即被警方
    當場查獲，此有證人即當天執行搜捕勤務之警員戊○○於94
    年6 月14日本院審理時到庭具結證稱：「丙○○到便利商店
    後下車，東張西望走來走去，忽然丙○○就面對國小進去暗
    巷，出來之後拿了一個裝茶葉的紙袋，後來就把東西放在駕
    駛座旁邊的座位上，迅速的開車離開。依照我們研判毒品應
    該就是裝在紙袋裡面。因為他的車子是直接開在文化路上面
    要往高速公路，我們在文化路上也有擺車，就立刻兩面跟上
    去，後來在文化路民生路口紅綠燈的時候把他攔下，出示證
    件請他下車接受盤查。接受盤查的時候要他拿證件，他從口
    袋裡掉出1 包海洛因。因為他是現行犯，我們就把車子開到
    旁邊，把丙○○帶到旁邊，也有經過丙○○同意然後我們才
    開始搜索。搜索時我們也有錄影。然後我們從他左邊跟右邊
    口袋都起出海洛因。然後他的客座有茶葉紙袋拿出來看裡面
    有兩個茶葉鋁罐都密封好的，在拆開之前我們問他裡面是什
    麼東西，他說是安非他命，我們現場就拆開來看，裡面確實
    是安非他命，一罐差不多是500 公克的安非他命。現場在路
    邊因為沒有地方可以寫扣押清單，我們就把東西攤開並攝影
    問他東西是不是他的，他說是，我們就把他帶回我們板橋的
    據點，再製作扣押清單。」等語，足見警方是於逮捕犯罪嫌
    疑人即丙○○時所實施之附帶搜索，且前開搜索既經被告丙
    ○○親自同意，雖搜索同意書及搜索扣押筆錄是在將被告帶
    回查緝單位即海岸巡防署臺北機動隊辦公室時方才製作，惟
    查前述刑事訴訟法第131 條之1 之規定，並不以當場或搜索
    前製作筆錄並記載同意要旨為要件，足認本件搜索扣押之物
    ，並非出於違法程序所取得之證物，依法自得作為證據，合
    先敘明。
二、訊據被告丙○○固坦承持有上開扣案之第二級毒品甲基安非
    他命，惟矢口否認有何意圖營利而販賣第二級毒品之犯行，
    辯稱：上開扣案毒品安非他命及海洛因均是買來供自己吸食
    ，因一次大量購買價格比較便宜，所以才購入大量。在警詢
    時所收到之簡訊是平日向伊訂購雞飼料之丁○○因欲購買雞
    飼料而傳來之簡訊，當日因在製作警詢筆錄時無法接聽電話
    ，所以丁○○才會接續傳來多通簡訊云云。經查：
(一)、警方係於94年2 月1 日16時50分許，在臺北縣板橋市○○路
    ○ 段與民生路2 段路口對被告丙○○及其所駕駛之車號3389
    —HK號自用小客車執行搜索，當場查獲扣得第一級毒品海洛
    因10包、第2 級毒品甲基安非他命2 包、行動電話3 支、茶
    葉罐2 個、禮盒袋1 只、分裝袋8 個一節，有被告自願受搜
    索同意書1 紙、行政院海岸巡防署海岸巡防總局北部地區巡
    防局搜索扣押筆錄、搜索扣押物品目錄表各1 份及扣案物品
    照片1 份在卷可稽。又扣案之白粉10包，經送法務部調查局
    以化學呈色法及氣相層析質譜儀分析法鑑驗結果，均含第一
    級毒品海洛因成分，合計淨重45.65 公克，空包裝總重4.83
    公克，純度64 .71% ，純質淨重29.54 公克，有該局94年4
    月7 日調科壹字第060009556 號函在卷可參。扣案之白色晶
    體2 包，經以氣相層析質譜分析法鑑驗結果，顆粒中均含第
    二級毒品甲基安非他命成分，並將2 包甲基安非他命分別編
    號分加以秤重結果，編號1 號毛重為498.73公克、驗餘毛重
    為498.47公克，編號2 號毛重為498.57公克、驗餘毛重為
    498.48公克，有憲兵司令部刑事鑑識中心94年5 月25日安鑑
    字第01061 號鑑驗通知書1 份在卷可考。被告持有上開第一
    級毒品海洛因及第二級毒品甲基安非他命之事實，堪以認定
    。
(二)、被告於警訊時供稱：查扣之海洛因、安非他命係伊於94年2
    月1 日16時50分許在臺北縣板橋市○○路○ 段陸橋下，以25
    萬元，向綽號「小迪」之男子購得等語（見臺灣板橋地方法
    院檢察署94年偵字第2969號偵查卷第17頁），其復於檢察官
    初次訊問時坦稱：查獲之海洛因、安非他命是供買來自己施
    用等語（見同上偵查卷第41頁之94年2 月2 日偵訊筆錄），
    另於檢察官第二次偵訊時供稱：海洛因及安非他命是在臺北
    縣板橋市○○街以25萬5 千元向綽號「小迪」之男子購得，
    買來自己用，買多比較便宜等語（見同前偵查卷第53 頁 之
    94年2 月17日偵訊筆錄），故被告於警訊及二次偵訊時就扣
    案之毒品的來源均為一致之供述。參以被告在本院審理時亦
    自承：「（問：你在94年2 月1 號所查獲之毒品如何而來？
    ）是向小迪買的他大概三四十歲。」、「（問：你何時與小
    迪聯絡如何聯絡？）用行動電話聯絡，是查獲的當天的下午
    三、四點。」、「（問：你在電話中是如何說的？）我在電
    話中只跟他約好要買安非他命1 公斤，價錢沒有約好，大概
    有一個公定價，我當天帶了25萬5 千元出門。海洛因是見面
    的時候小迪問我要不要。我就想說順便買一些起來。」、「
    （問：後來錢怎麼算？）他問我我身上有多少錢，他說安非
    他命算20萬元，我說我有25萬5 千元，他就說連海洛因一起
    給我全部算25萬5 千元。」、「（問：你當天為了要跟他交
    易，打了幾通電話？）我在桃園出發時，打過一通給小迪，
    因為他先跟我約在公園，我找不到，又再打一通給他，後來
    又改在文聖國小。在文聖國小那邊就有找到小迪。」，參酌
    證人即當天執行搜捕勤務之警員戊○○於94年6 月14日本院
    審理時到庭具結證稱：「當初是在追查另外一個板橋地區的
    販毒集團，報請甲○吳宗光檢察官偵辦，在94年2 月1 號時
    ，現譯機房打電話說有一位綽號阿三的男子要到板橋市購買
    毒品，我們跟檢察官報告後，就請大同分局及岸巡第一總隊
    派員支援，在下午16點的時候，在板橋市○○路○段民生公
    園旁，第一次發現丙○○的車子在那邊，現譯機房有反應說
    丙○○人已經到了，對方要求丙○○再往前面一點的公園旁
    籃球場等候，我們到籃球場的時候，就發現丙○○的車子，
    車號3389-HK 停在路邊。原本查緝的時候要等送貨的人到，
    將送貨的人和買方一起查獲，下午16點10分的時候，現譯機
    房反應說對方叫丙○○到文聖國小交易，我們派機車汽車跟
    隨到文聖國小，發現丙○○的車停在文聖國小對面便利商店
    前，因為路很小，我們跟車是停在旁邊巷子，可以看到丙○
    ○車子的地方。丙○○到便利商店後下車，東張西望走來走
    去，忽然丙○○就面對國小進去暗巷，出來之後拿了一個裝
    茶葉的紙袋，後來就把東西放在駕駛座旁邊的座位上，迅速
    的開車離開。」等語，足見被告確實於94年2 月1 日在臺北
    縣板橋市文聖國小附近之巷內以25萬5 千元之代價向綽號「
    小迪」之成年男子販入查扣之第一級毒品海洛因及第二級毒
    品甲基安非他命無訛。
(三)、被告丙○○雖辯稱：伊係為供自行施用之目的而販入上開第
    二級毒品甲基安非他命，一天約需使用安非他命約7 、8 次
    至10次，一天約需使用2 克至3 、4 克的安非他命，因一次
    大量購買價格便宜，故向「小迪」購入本件被查扣之安非他
    命云云。惟按諸相關文獻記載正常人之安非他命與海洛因之
    最低致死劑量皆為200 毫克，一天內若單次使用超過此劑量
    即有致命之可能性，數小時內大量施用於體內可產生累積現
    象而導致中毒或死亡，有行政院衛生署管制藥品管理局88年
    10月19日管檢字第81017 號函可查，依被告丙○○所辯其每
    日吸食甲基安非他命之數量竟高達3 、4 公克，參照前開說
    明，對於被告之性命已足堪慮，且如為警查獲，損失不貲，
    尚難認符合任何經濟效益，況且縱以被告丙○○所言一日用
    4 公克計算，其所購得之甲基安非他命可供一人超過8 個月
    之使用，而毒品保存不易，容易潮濕，一般人豈可能一次購
    買長達8 個月以上之用量，是被告丙○○辯稱係扣案之甲基
    安非他命係要供自己吸食所用云云，要與常理有違，不足採
    信。
(四)、再查，被告自承經扣案之3 支行動電話，除其中1 支為MOTO
    ROLA廠牌，該行動電話為其母親所有放置車上，其餘2 支均
    為其所有及使用。經本院當庭勘驗結果如下：『扣案之3 支
    行動電話，其中1 支為MOTOROLA廠牌，經打開外殼檢視，該
    行動電話內並未裝有行動電話門號卡。另一支為SAMS UNG廠
    牌、藍色機殼，經檢視「簡短訊息」功能，其內收信匣有七
    封訊息，檢視訊息內容如下：第一封寄件人為「一流二」，
    內容為「怎麼會這樣？從不曾有電話不接這種現象，該不會
    ... 吧？但願你們是睡著了! 醒來時麻煩打電話與我聯絡。
    如果你那邊不順利要立即通知我我好做處理，假如是在賭博
    不方便聯絡，告訴我我過去。OK」，時間2005/02/01 / 21
    ：48：38；第二封寄件人為「一流二」，內容為「阿山哥：
    到底是怎樣你要讓我知道才對，不能不接電話，這樣我不能
    做事。拜託! 」，時間2005/02/01/ 21：01：14；」；第三
    封寄件人為「一流二」，內容為「山哥：有、沒有總要讓我
    知道，我好處理，不然像我現在，這樣不是那樣也不是! 」
    ，時間20 05/02/01/ 18 ：18：59；第四封寄件人為「一流
    二」，內容為「硬的，好了嗎？很急! 拜託! 」，時間
    2005/02/01/ 17：39：50；第五封寄件人為「0000000000
    00」，內容為「兄弟我的電話換了，請打之前那兩支：0000
    000000，000000 0000 阿炯阿弟」，時間：2005/01/ 31/ 2
    0 ：38：34；第六封寄件人為「0000000000」，內容為「雞
    年換新機，買卡試手氣! 臺灣大哥大動物園補充卡，買300
    打350 ，2/15錢儲值再抽108 台之市價1.5 萬MOTOE680，便
    利商店皆售」，時間2005/01/30/ 19：53：50；第七封寄件
    人為「12 3」，內容為「你有2 個新留言，請撥123 」，時
    間：2005/01/30 / 18 ：38：51；第三支行動電話為
    SAMSUNG 廠牌、銀色機殼，經檢視「簡短訊息」功能，其內
    收信匣有八封訊息，檢視訊息內容如下：第一封寄件人為「
    一流二」，內容為「怎麼會這樣？從不曾有電話不接這種現
    象，該不會... 吧？但願你們是睡著了! 醒來時麻煩打電話
    與我聯絡。如果你那邊不順利要立即通知我我好做處理，假
    如是在賭博不方便聯絡，告訴我我過去。OK」，時間2005/0
    2/01 / 21 ：48；第二封寄件人為「一流二」，內容為「阿
    山哥：到底是怎樣你要讓我知道才對，不能不接電話，這樣
    我不能做事。拜託! 」，時間2005/02/01/ 21：01；第三封
    寄件人為「小偉」，內容為「阿三我不知道你是睡著了還是
    有事情出外請你收到訊息後馬上回電話給我謝謝」，時間：
    2005/0 2/01/ 20 ：26；第四封寄件人為「一流二」，內容
    為「山哥：有、沒有總要讓我知道，我好處理，不然像我現
    在，這樣不是那樣也不是! 」，時間2005/02/01/ 18：18
    ；第五封寄件人為「123 」，內容為「你有11個新留言，請
    撥123 」，時間：2005/0 2/01/ 18 ：07；第六封寄件人為
    「一流二」，內容為「硬的，好了嗎？很急! 拜託! 」，時
    間2005/02/01 / 17 ：39；第七封寄件人為「00000000
    0000」，內容為「對不起! 今後電聯我請改打此電00000000
    00另前電0915暫停使用! 友小方留」，時間：2005/02/01/
    09：43；第八封寄件人為「一流二」，內容為「打不進去」
    ，時間：2005/01/31/ 17：13』，此有勘驗內容筆錄1 紙在
    卷可稽。被告丙○○雖辯稱：伊平日幫忙家中所經營之飼料
    行運送飼料，綽號「一流二」之男子是平日向伊購買雞飼料
    之人，「一流二」稱雞飼料為硬的，當日因尚未送雞飼料前
    去又無法接聽電話，所以才會連續傳來簡訊云云。惟查，檢
    視上開被告所持有及使用之2 隻行動電話簡訊內容，其中真
    實年籍姓名不詳綽號「一流二」之成年男子於94年2 月1 日
    17時39分許，曾傳來簡訊內容詢問「硬的，好了嗎？很急！
    拜託！」等語，參諸一般毒品交易時，使用毒品者慣用之術
    語稱安非他命即為「硬的」，此為本院職務上所知悉之事項
    ，復經證人戊○○到庭證稱：「（問：你之前有無查緝毒品
    之經驗？）差不多八年了」、「（問：安非他命在毒販間的
    術語？）安非他命是男的或硬的，海洛因是女的或軟的」等
    語，顯見綽號「一流二」之成年男子是以行動電話簡訊向被
    告丙○○詢問欲取得之第二級毒品甲基安非他命是否準備妥
    當，並緊接間隔約30分鐘至2 小時之間連續傳來簡訊，語氣
    催促緊張，顯有急需及擔心是否為警查獲之意。衡諸常情，
    若是一般正常合法之飼料交易買賣，當無在間隔僅數十分鐘
    或數小時間，有緊急需要之情況，亦無恐為警查獲之理。且
    被告自承當日家中尚有其他家人在家，綽號「一流二」之成
    年男子若有急需雞飼料之情況，大可與被告丙○○家中所經
    營之飼料行直接聯絡，豈有捨此簡易方式不用，而繼續與無
    法回覆訊息之被告丙○○聯絡，足見綽號「一流二」之成年
    男子所稱之「硬的」應非指被告家中所販賣之雞飼料，而是
    指被告丙○○自己所販買之甲基安非他命無疑，被告丙○○
    上開辯解，顯係卸責狡辯之詞，不足採信。
(五)、又按所謂「販賣」，並不以販入之後，復行賣出為要件，只
    須以營利為目的，購入或賣出有一於此，其犯罪即屬成立，
    不以實際得利為必要，無論在販入後即被查獲，抑或係賣出
    後始被查獲，均無礙於販賣罪行既遂之認定（最高法院73
    年度台上字第415 號、92年度台上字第5920號判決意旨可資
    參照）。且按，販賣安非他命係違法行為，非可公然為之，
    亦無公定之價格，不論任何包裝，均可任意分裝增減分量，
    而每次買賣之價量，亦可能隨時依雙方間之關係深淺、資力
    、需求量及對行情之認知、來源是否充裕、查緝是否嚴緊，
    購買者被查獲時供述購買對象之可能性風險之評估等，因而
    異其標準，並機動調整，非可一概而論，販賣之利得除經坦
    承犯行或價量俱臻明確外，委難察得實情，販賣之人從價差
    或量差中牟利方式雖異，其意圖營利之非法販賣行為則一；
    查本件被告丙○○自警詢時至偵審中均辯稱係為供自己吸食
    而購入上開甲基安非他命，致無法查得販賣之實際利得，惟
    被告丙○○一次購入如此大量之安非他命既難認僅供本身吸
    食所用，已如上述，則亦當無可能甘冒重典而按購入價格轉
    售而毫無利得，足見渠等有營利之意圖，灼然明甚。此外，
    復有扣案之第二級毒品甲基安非他命、裝載第二級毒品之茶
    葉罐2 個及禮盒袋1 只，足資佐證，是其前開犯行堪予認定
    。
(六)、綜上所述，被告丙○○前開所辯，均係事後圖卸刑責之飾詞
    ，委不足採，本件事證明確，被告販賣第二級毒品甲基安非
    他命之犯行堪以認定，應予依法論科。
三、按毒品危害防制條例第4 條第2 項之販賣第二級毒品罪，不
    以販入之後復行賣出為要件；祇須以營利為目的，販入或賣
    出，有一於此，即已成立。而同條例第5 條第2 項之意圖販
    賣而持有第二級毒品罪，係指基於販賣以外之其他原因而持
    有，嗣始起意售賣者而言。因此行為人持有第二級毒品，有
    以主觀上營利售賣意圖而販入第二級毒品，其雖未及賣出，
    仍應論以販賣第二級毒品罪既遂罪責；或非以營利售賣意圖
    而販入，或因其他原因而持有第二級毒品罪，嗣起意圖利售
    賣，著手於販賣行為未及賣出，即應成立販賣第二級毒品未
    遂罪責；如非以營利售賣意圖而販入，或因其他原因而持有
    ，嗣起意圖利售賣，尚未著手於賣出行為，始成立意圖販賣
    而持有第二級毒品罪責（最高法院90年度台上字第2046號判
    決意旨可資參照）。核被告丙○○以營利為目的販入第二級
    毒品甲基安非他命，所為係犯毒品危害防制條例第4 條第2
    項之販賣第二級毒品罪，其持有毒品之低度行為，應為販賣
    毒品之高度行為所吸收，不另論罪。而被告所持有第二級毒
    品之數量毛重高達997.30公克，堪認其主觀上係以營利販賣
    意圖而販入第二級毒品，其雖未及賣出，仍應論以販賣第二
    級毒品罪既遂罪責，而起訴書認被告丙○○所為係犯同條例
    第5 條第2 項之罪尚有未恰，然起訴基本社會事實同一，爰
    變更起訴法條。被告丙○○曾因毒品案件，經桃園地方法院
    判處有期徒刑6 月確定，並於93年7 月9 日執行完畢，有臺
    灣高等法院被告全國前案紀錄表可按，其受有期徒刑之執行
    完畢，5 年內再犯本件有期徒刑以上之罪，為累犯，應依法
    就有期徒刑部分加重其刑。審酌被告犯罪動機係為販賣第二
    級毒品牟利，雖未及連絡買主即經查獲，然其持有毒品甲基
    安非他命之毛重多達997.30公克，對他人身心健康可能造成
    的戕害程度甚大，並犯後仍飾詞狡辯毫無悔意等一切情狀，
    量處如主文所示之刑。扣案之海洛因10包（驗餘淨重45.65
    公克，空包裝重4.83公克，毒品包裝袋與毒品無法析離）、
    甲基安非他命2 包（總毛重997.30公克），係分屬第一、二
    級毒品，均應依毒品危害防制條例第18條第1 項前段規定，
    不問屬於犯人與否，均沒收銷燬之；扣案之SAMSUNG 廠牌，
    藍色及銀色行動電話各1 支，係被告所有供其販賣第二級毒
    品時聯絡之用，茶葉罐2 個、禮盒袋1 只，均為被告販入第
    二級毒品時之包裝外袋且為被告所有，亦業據其供明在卷，
    足認係供其犯本罪所用之物，爰依同條例第19條第1 項前段
    規定宣告沒收。至於扣案之分裝袋8 個，雖被告自陳為其所
    有，惟無證據足認係犯本案販賣第二級毒品所用之物，行動
    電話MOTOROLA廠牌1 支，非屬被告所有，無庸併予諭知沒收
    ，併此陳明。
四、不另為免訴諭知部分：
　　公訴意旨另以：被告明知海洛因經毒品危害防制條例列為第
  　一級毒品，不得擅自販賣、轉讓或持有，竟於94年2 月1 日
    下午4 時50分許，在臺北縣板橋市○○路○ 段陸橋下，以5
    萬5 千元之代價，向綽號「小迪」之成年男子購得第一級毒
    品海洛因10包（共淨重45.65 公克，空包裝重4.83公克），
    分置於其上衣左側及右側口袋內而持有之，惟其自取得後至
    94年2 月1 日下午5 時許，竟基於意圖販賣第一級毒品海洛
    因之犯意，而持有該等毒品。因被告係涉犯意圖販賣而持有
    第一級毒品罪嫌等語。而公訴人認被告涉有意圖販賣而持有
    第一級毒品犯嫌，無非係以被告自白持有第一級毒品海洛因
    之事實、扣案之第一級毒品海洛因及分裝袋8 個為其主要論
    據。訊據被告堅決否認有何意圖販賣而持有第一級毒品海洛
    因犯行。經查，被告於警訊、偵查及本院審理時均一致供稱
    ：扣案之第一級毒品係以5 萬5 千元向「小迪」購買供自己
    注射施用，一次大量購買價格比較便宜等情。次查，被告為
    警查獲本案持有第一級毒品後，業經檢察官就其施用第一、
    二級毒品犯行部分，向臺灣桃園地方法院以94年度毒偵字第
    1644號起訴書提起公訴，復經該院於94年6 月27日以94年度
    訴字第1002號判決分別判處有期徒刑1 年、5 月，應執行有
    期徒刑1 年3 月確定，有上開判決書1 紙及本院辦理刑事案
    件電話記錄查詢表1 紙附卷可考。則被告辯稱扣案之第一級
    毒品海洛因10包，共計淨重45.65 公克，係供其自己施用，
    尚未悖於常情。故難僅以被告持有扣案之第一級毒品海洛因
    ，遽認其係基於意圖販賣而有持有之行為，被告此部分犯行
    尚屬不能證明，然因其持有第一級毒品海洛因之低度行為係
    為施用毒品之高度行為所吸收而有不另論罪之情形，其因施
    用之目的持有本件第一級毒品海洛因之犯行，應為前開施用
    第一級毒品海洛因犯行之確定判決效力所及。按案件曾經判
    決確定者，應諭知免訴之判決，刑事訴訟法第302 條第1 款
    定有明文，惟本件公訴人認此部分事實與前開論罪科刑部分
    ，係被告以一行為同時觸犯二個罪名，有裁判上一罪之想像
    競合關係，依上開說明，爰不另為免訴之諭知，併此敘明。
據上論斷，應依刑事訴訟法第299 條第1 項前段、第300 條，毒
品危害防制條例第4 條第2 項、第18條第1 項前段、第19條第1
項前段、刑法第11條前段、第47條，判決如主文。
本案經檢察官徐名駒到庭執行職務。
中　　華　　民　　國　　94　　年　　7 　　月　　22　　日
                  刑事第十四庭審判長法　官  連育群
                                    法　官  楊志雄
                                    法　官  邱育佩
以上正本證明與原本無異
如不服本判決應於送達後10日內向本院提出上訴狀
                                    書記官  林貴卿
中　　華　　民　　國　　94　　年　　7 　　月　　27　　日
附錄本案論罪科刑法條全文：
毒品危害防制條例第4 條
製造、運輸、販賣第一級毒品者，處死刑或無期徒刑；處無期徒
刑者，得併科新臺幣1 千萬元以下罰金。
製造、運輸、販賣第二級毒品者，處無期徒刑或 7 年以上有期徒
刑，得併科新臺幣 7 百萬元以下罰金。
製造、運輸、販賣第三級毒品者，處 5 年以上有期徒刑，得併科
新臺幣 5 百萬元以下罰金。
製造、運輸、販賣第四級毒品者，處 3 年以上 10 年以下有期徒
刑，得併科新臺幣 3 百萬元以下罰金。
製造、運輸、販賣專供製造或施用毒品之器具者，處 1 年以上 7
年以下有期徒刑，得併科新臺幣 1 百萬元以下罰金。
前五項之未遂犯罰之。
